臺灣基隆地方法院民事裁定　　　　　 98年度執消債清字第5號
異　議　人
即　債權人　台新國際商業銀行股份有限公司
法定代理人　蔡榮棟
上列當事人因債務人郭仲德聲請消費者債務清理事件聲明異議，
本院裁定如下：
    主  文
異議駁回
    理  由
一、按法院裁定開始清算程序時，屬於債務人之一切財產及將來
    行使之財產請求權，為清算財團，消費者債務清理條例第98
    條第1項第1款定有明文。又按自債權表公告之翌日起30日後
    ，清算財團之財產可分配時，管理人應即分配於債權人；前
    項分配，管理人應作成分配表，記載分配之順位、比例及方
    法；分配表，應經法院之認可，並公告之；對於分配表有異
    議者，應自公告之翌日起10日內，向法院提出之；前項異議
    由法院裁定之，消費者債務清理條例第123條第1項、第2項
    、第3項、第4項、第5項分別定有明文。
二、本件於法院裁定開始清算程序後，即於本院97年度消債清字
    第21號裁定主文中命司法事務官進行本件清算程序。而司法
    事務官於清算財團之財產可分配時，業已作成分配表，記載
    分配之順位、比例及方法，該分配表並經本院認可後予以公
    告在案。茲異議人於該分配表公告之翌日起十日內，向本院
    提出異議稱：本案債務人郭仲德之退伍金優惠存款新臺幣(
    下同)114,200元，經鈞院於民國96年5月30日以95執助字第
    538號執行命令准許異議人收取，且經鈞院於異議人之債權
    證上註記「本件已在基隆地方法院95年度民執助字第538號
    案內受償共計114,135元」，故該債權應屬於異議人，不應
    入清算財團中分配於各銀行云云。
三、經查：
 1、債務人於98年6月1日向本院陳報清算團財之財產清冊時，即
    陳明其於臺灣銀行基隆分行之退伍金優惠存款業經台新國際
    商業銀行股份有限公司(下稱台新銀行)扣押在案，本院於
    100年2月23日發函台新銀行詢問該系爭存款是否仍扣押中，
    如係並應陳報假扣押之執行案號。惟台新銀行於100年3月4
    日回函表示並無假扣押債務人存款紀錄，亦無法提供假扣押
    執行案號。而本院於100年4月27日召開債權人會議時，曾當
    庭詢問各債權人該筆系爭存款應予分配，債務人仍表示該筆
    存款被扣押中，台新銀行有到庭表示沒有意見。嗣於本院將
    該筆系爭存款納入分配表中分配並公告之，台新銀行方具狀
    說明本院95年度執助字第538號強制執行案件曾於96年5月30
    日發函命其收取該系爭債權，惟台新銀行卻始終未收取。
 2、依消費者債務清理條例第98條第1項第1款規定，法院裁定開
    始清算程序時，屬於債務人之一切財產及將來行使之財產請
    求權，為清算財團。異議人既未於本院裁定開始清算程序前
    收取該筆系爭存款，該筆存款即為債務人之清算財團財產，
    自當依債權表比例分配予各債權銀行，異議人主張該筆存款
    為異議人所有，而對本件分配表提出異議，要屬無據，爰裁
    定如主文。
四、如不服本裁定，應於裁定送達後10日內，以書狀向本院司法
    事務官提出異議。
中    華    民    國   100    年    8     月    4     日
              民事執行處司法事務官  黃鈴茵